臺灣彰化地方法院刑事判決　　　　　　 100年度易字第1262號
公　訴　人　臺灣彰化地方法院檢察署檢察官
被　　　告　張正來
上列被告因竊盜案件，經檢察官提起公訴（100年度偵字第9191
號），本院判決如下：
    主  文
張正來犯竊盜罪，共貳罪，均累犯，各處罰金新臺幣捌仟元，如
易服勞役，均以新臺幣壹仟元折算壹日。應執行罰金新臺幣壹萬
肆仟元，如易服勞役，以新臺幣壹仟元折算壹日。
    犯罪事實
一、張正來曾因竊盜案件，經本院於民國98年7月24日，以98年
    度易字第718號判決6罪，各處有期徒刑3月，應執行有期徒
    刑1年4月確定；又因偽證案件，經本院於99年3月22日，以
    99年度簡字第251號判處有期徒刑3月確定，上開各罪經合併
    定應執行有期徒刑1年5月，甫於100年5月9日縮短刑期執行
    完畢。詎張正來猶不思警惕，復意圖為自己不法之所有，於
    100年9月7日凌晨2時40分許，騎乘腳踏自行車，到彰化縣社
    頭鄉長春巷97弄31號建物前，徒手竊取陳麵所有置於車號A5
    －7835號自小貨車車斗內之電纜線1捆（長約30公尺），得
    手後，騎乘腳踏自行車載運逃逸，變賣予流動資源回收商，
    得款花用殆盡。又意圖為自己不法之所有，於同年10月6日
    凌晨4時9分許，騎乘腳踏自行車，到上址，徒手竊取陳麵所
    有置於上開自小貨車車斗內之電纜線1捆（長約30公尺），
    得手後，騎乘腳踏自行車載運逃逸，變賣予流動資源回收商
    ，得款花用殆盡。嗣陳麵發覺遭竊，經警調閱現場錄影影像
    ，始知上情。
二、案經彰化縣警察局田中分局報請臺灣彰化地方法院檢察署檢
    察官偵查起訴。
    理    由
壹、程序事項：
一、按法院認為應科拘役、罰金或應諭知免刑或無罪之案件，被
    告經合法傳喚無正當理由不到庭者，得不待其陳述逕行判決
    ，刑事訴訟法第306條定有明文。查被告於本院100年12月23
    日之審判期日（見本院卷第19頁），經合法傳喚無正當理由
    而未到庭，有送達回證及審判筆錄附卷可按，本院認為本件
    屬應科罰金之案件，爰依上開規定不待其陳述逕為一造缺席
    判決，合先敘明。
二、按被告以外之人於審判外之陳述雖不符刑事訴訟法第159條
    之1至之4等規定，而經當事人於審判程序同意作為證據，法
    院審酌該言詞陳述或書面陳述作成時之情況，認為適當者，
    得為證據；當事人、代理人或辯護人於法院調查證據時，知
    有刑事訴訟法第159條第1項不得為證據之情形，而未於言詞
    辯論終結前聲明異議者，視為有前項之同意，同法第159條
    之5定有明文。該法之立法意旨在於傳聞證據未經當事人之
    反對詰問予以核實，原則上先予排除。惟若當事人已放棄反
    對詰問權，於審判程序中表明同意該等傳聞證據可作為證據
    ；或於言詞辯論終結前未聲明異議，基於尊重當事人對傳聞
    證據之處分權，及證據資料愈豐富，愈有助於真實發見之理
    念，且強化言詞辯論主義，使訴訟程序得以順暢進行，上開
    傳聞證據亦均具有證據能力。查下述經本院於審理期日踐行
    調查證據程序之被告以外之人審判外之陳述，經本院審酌全
    部卷證資料，認為作成當時之狀態，並無違背個人意思而為
    陳述或出於違法取供之情形，且無任何反於真實之情事，而
    公訴人於本院審理中並不爭執證據能力及真實性，另被告對
    於證據能力部分除未曾聲明異議之外，其經本院合法傳喚後
    ，無正當理由拒不到庭，當屬反對詰問權之放棄，本院認為
    該等證據尚屬適當，故應認有證據能力。
貳、實體事項：
一、被告張正來經合法傳喚無正當理由不到庭，惟上開犯罪事實
    ，業據被告於警詢時自白不諱，核與證人即被害人陳麵於警
    詢及本院審理中指述情節相符，復有現場監視器錄影翻拍照
    6張及刑案現場照片4張等附卷可稽。是被告自白核與事實相
    符，其犯行應堪認定。
二、核被告張正來所為，均係犯刑法第320條第1項之竊盜罪。先
    後二次犯行，犯意各別，應分論併罰。被告有如犯罪事實欄
    所載之犯罪科刑及執行情形，有臺灣高等法院被告前案紀錄
    表在卷可稽，其於受有期徒刑執行完畢5年內，故意再犯本
    件有期徒刑以上之罪，均為累犯，應加重其刑。爰審酌被告
    所竊得之財物僅係電纜線，價值總計約合新台幣1萬2000元
    ，經變賣後所得為850元，犯後已能知所悔悟認罪，參以其
    智識程度及生活狀況等一切情狀，各量處如主文所示之刑，
    諭知易服勞役之折算標準，並定其應執行刑，及諭知易服勞
    役之折算標準。
據上論斷，應依刑事訴訟法第306條、第299條第1項前段、第284
條之1，刑法第320條第1項、第47條第1項、第51條第7款、第42
條第3項前段，刑法施行法第1條之1第1項、第2項前段，判決如
主文。
本案經檢察官陳顗安到庭執行職務。
中    華    民    國   100    年    12    月    30    日
                  刑事第四庭  法  官  陳義忠
以上正本證明與原本無異。
如不服本判決應於收受判決後10日內向本院提出上訴書狀，並應
敘述具體理由；其未敘述上訴理由者，應於上訴期間屆滿後20日
內向本院補提理由書（均須按他造當事人之人數附繕本）「切勿
逕送上級法院」。
告訴人或被害人對於判決如有不服具備理由請求檢察官上訴者，
其上訴期間之計算係以檢察官收受判決正本之日期為準。
中    華    民    國   100    年    12    月    30    日
                              書記官  吳曉玟
附錄本案論罪科刑法條全文：
中華民國刑法第320條
（普通竊盜罪、竊佔罪）
意圖為自己或第三人不法之所有，而竊取他人之動產者，為竊盜
罪，處5  年以下有期徒刑、拘役或 5 百元以下罰金。
意圖為自己或第三人不法之利益，而竊佔他人之不動產者，依前
項之規定處斷。
前二項之未遂犯罰之。